【裁判字號】    98,訴,1480
【裁判日期】    981016
【裁判案由】    毒品危害防制條例
【裁判全文】
臺灣臺北地方法院刑事判決              98年度訴字第1480號
公  訴  人  臺灣臺北地方法院檢察署檢察官
被      告  甲○○
                    （另案在臺灣臺北監獄臺北分監執行中）
上列被告因違反毒品危害防制條例案件，經檢察官提起公訴（98
年度毒偵字第2332號、第2243號），於準備程序進行中，被告就
被訴事實為有罪之陳述，本院裁定進行簡式審判程序審理，判決
如下：
    主      文
甲○○施用第一級毒品，累犯，處有期徒刑捌月，扣案之第一級
毒品海洛因壹包（驗餘淨重零點零柒柒肆公克），沒收銷燬之，
扣案之第一級毒品海洛因外包裝袋壹只，沒收之；又施用第一級
毒品，累犯，處有期徒刑捌月。應執行有期徒刑壹年，扣案之第
一級毒品海洛因（驗餘淨重零點零柒柒肆公克），沒收銷燬之，
扣案之第一級毒品海洛因外包裝袋壹只，沒收之。
    事實及理由
一、犯罪事實
    甲○○前因施用毒品案件，經臺灣板橋地方法院以91年度毒
    聲字第3465號裁定送觀察、勒戒後，因認有繼續施用毒品之
    傾向，再經該院以92年度毒聲字第749 號裁定令入戒治處所
    施以強制戒治，於民國93年3 月7 日戒治執行完畢釋放出所
    ，並經臺灣板橋地方法院檢察署檢察官以93年度戒毒偵字第
    137 號不起訴處分確定。復於96年間因施用毒品案件，經臺
    灣板橋地方法院以96年度訴字第3360號判處有期徒刑8 月，
    甫於97年10月17日縮刑期滿執行完畢。詎其仍不知悔改，分
    別基於施用第一級毒品海洛因之犯意，先於98年4 月13日上
    午10時許，在臺北市○○區○○路、環河南路之某處賓館內
    ，以將海洛因摻水置於針筒內注射血管之方式，施用海洛因
    1 次。另於同年4 月21日中午12時許，在臺北縣板橋市某處
    ，以相同方式，再行施用海洛因1 次。嗣分別於98年4 月13
    日因另涉搶奪案件為警查獲，徵得其同意搜索，扣得其所有
    且供施用之海洛因1 包（淨重0.0780公克，取樣0.0006公克
    ，驗餘淨重0.0774公克），另於98年4 月21日晚間7 時許，
    為警盤查，經其同意採尿送驗結果，均呈嗎啡、可待因陽性
    反應，查獲上情。
二、認定犯罪事實所憑證據及理由
(一)、本案被告甲○○所犯毒品危害防制條例第10條第1 項之罪，
    均係死刑、無期徒刑、最輕本刑為3 年以上有期徒刑以外之
    罪，其於準備程序就前揭被訴事實為有罪之陳述，經受命法
    官告知簡式審判程序之旨，並聽取其與公訴人之意見後，本
    院裁定由受命法官獨任進行簡式審判程序，是本件之證據調
    查，依刑事訴訟法第273 條之2 規定，不受同法第159 條第
    1 項、第161 條之2 、第161 條之3 、第163 條之1 及第
    164 條至第170 條規定之限制，合先敘明。
(二)、上開犯罪事實，業據被告於本院審理時坦承不諱，並有臺北
    縣政府警察局海山分局毒品案件尿液檢體編號及姓名對照表
    、臺北縣政府警察局板橋分局偵辦毒品危害防制條例被移送
    人姓名及代碼對照表、臺灣檢驗科技股份有限公司98年4 月
    17日及98年4月24日濫用藥物檢驗報告2份、刑案資料查註紀
    錄表在卷可稽，又扣案之白色粉末1 袋，經送驗後，檢出海
    洛因成份（淨重0.0780公克，取樣0.0006公克，驗餘淨重0.
    0774公克），有交通部民用航空局航空醫務中心98年5 月1
    日航藥鑑字第0982373 號毒品鑑定書1 紙附卷可徵，足認被
    告之自白與事實相符，應可採信。被告前因施用毒品案件，
    經臺灣板橋地方法院以91年度毒聲字第3465號裁定送觀察、
    勒戒後，因認有繼續施用毒品之傾向，再經該院以92年度毒
    聲字第749 號裁定令入戒治處所施以強制戒治，於93年3 月
    7 日戒治執行完畢釋放出所，並經臺灣板橋地方法院檢察署
    檢察官以93年度戒毒偵字第137 號不起訴處分確定。復於96
    年間因施用毒品案件，經臺灣板橋地方法院以96年度訴字第
    33 60 號判處有期徒刑8 月，甫於97年10月17日縮刑期滿執
    行完畢等節，有臺灣高等法院被告前案紀錄表在卷可按。被
    告於5 年內已再犯，經依法追訴處罰，縱其本次再度施用毒
    品之時間，在初犯經觀察、勒戒及強制戒治執行完畢釋放5
    年以後，已不合於「5 年後再犯」之規定；且因已於「5 年
    內再犯」，顯見其再犯率甚高，原實施觀察、勒戒或強制戒
    治，已無法收其實效，即應依該條例第10條處罰，檢察官逕
    行起訴，即無不合。綜上所述，被告犯行已臻明確，應依法
    論科。
三、論罪科刑之理由
(一)、核被告所為，均係犯毒品危害防制條例第10條第1 項之施用
    第一級毒品罪。其於施用前後持有海洛因之低度行為，應分
    別為施用之高度行為所吸收，均不另論罪。
(二)、被告所犯前開2 次施用第一級毒品行為間，犯意各別，時地
    有異，應予分論併罰。
(三)、被告復於96年間因施用毒品案件，經臺灣板橋地方法院以96
    年度訴字第3360號判處有期徒刑8 月，於97年10月17日縮刑
    期滿執行完畢乙情，有臺灣高等法院被告前案紀錄表在卷可
    參，於5 年以內分別故意再犯本案有期徒刑以上之罪，均為
    累犯，皆應依刑法第47條第1 項規定加重其刑。
(四)、爰分別審酌被告已有毒品前科，已如上(三)所載，可見素行不
    佳，竟仍分別2 次施用海洛因，可見被告履經查獲仍一犯再
    犯，顯見不能抗拒毒品誘惑，自需施以相當之刑罰，以期收
    教化之功能，並協助其戒去毒癮，又其犯後於本院審理時坦
    承犯行，堪見已有悔意等一切情狀，分別量處如主文所示之
    刑，另斟酌其智識、經濟狀況等事由，定其應執行之刑。
(五)、扣案之海洛因1 包（淨重0.0780公克，取樣0.0006公克，驗
    餘淨重0.0774公克），為查獲之毒品，依毒品危害防制條例
    第18條第1 項前段，沒收銷燬之。上開海洛因外包裝袋1 只
    ，為被告所有而預備施用海洛因所用，業經被告於本院審理
    時供認屬實，應依刑法第38條第1 項第2 款宣告沒收之。
四、應適用之法律
    依刑事訴訟法第273 條之1 第1 項、第299 條第1 項前段，
    毒品危害防制條例第10條第1 項、第18條第1 項前段，刑法
    第11條前段、第47條第1 項、第51條第5 款、第38條第1 項
    第2 款，判決如主文。
本案經檢察官盧惠珊到庭執行職務。
中    華    民    國    98    年    10    月    16    日
                刑事第十六庭  法  官   藍家偉
以上正本證明與原本無異。
如不服本判決應於收受送達後10日內向本院提出上訴書狀，並應
敘述具體理由；其未敘述上訴理由者，應於上訴期間屆滿後20日
內向本院補提理由書（均須按他造當事人之人數附繕）「切勿逕
送上級法院」。
                              書記官  呂慧娟
中    華    民    國    98    年    10    月    16    日
附錄本案論罪科刑法條全文：
毒品危害防制條例第10條：
施用第一級毒品者，處6 月以上5 年以下有期徒刑。
施用第二級毒品者，處3 年以下有期徒刑。


司法院資訊處製作；財團法人民間司法改革基金會備份。
